【裁判字號】    98,訴,98
【裁判日期】    980331
【裁判案由】    偽證
【裁判全文】
臺灣苗栗地方法院刑事判決                98年度訴字第98號
公  訴  人  臺灣苗栗地方法院檢察署檢察官
被      告  乙○○
                    （現於臺灣臺中女子戒治所戒治中）
            張勝翔
上列被告因偽證案件，經檢察官於本院97年度訴字第809 號案件
審理中，當庭以言詞追加起訴（98年度蒞追字第4 號、98年度偵
字第442 號），被告就被訴事實為有罪之陳述，經本院合議庭裁
定由受命法官獨任進行簡式審判程序審理，判決如下：
    主  文
乙○○犯偽證罪，處有期徒刑壹年。
張勝翔犯證人保護法第十九條之偽證罪，累犯，處有期徒刑捌月
。
    犯罪事實及理由
一、犯罪事實：
  (一)乙○○基於偽證之犯意，於民國97年6 月30日臺灣苗栗地方
    法院檢察署（下稱苗栗地檢署）檢察官以97年度他字第559
    號偵辦丙○○涉嫌販賣毒品案件訊問中，以證人身分具結作
    證，就與該案丙○○是否涉嫌販賣海洛因之案情有重要關係
    事項，虛偽證稱：「被抓的這個禮拜（指97年6 月25日查獲
    時），我跟丙○○買過3 次海洛因，每次各5 包，1 包700
    元，隔2 、3 天跟丙○○買，是去他家跟他買的，有一次是
    他開車帶來給我的」云云（見該署97年度他字第559 號卷第
    3 、4 頁）。經檢察官就丙○○涉嫌販賣毒品部分以97年度
    偵字第3837、3838號、97年度毒偵字第1228號提起公訴，嗣
    於本院97年度訴字第809 號案件98年2 月12日審理時，乙○
    ○經具結後已改證稱：未曾向丙○○購買過毒品等語，其後
    丙○○就販賣毒品部分經本院判決無罪。
  (二)張勝翔前因竊盜案件，經法院判處有期徒刑3 月，經適用中
    華民國96年罪犯減刑條例減刑為1 月15日，於96年10月30日
    易科罰金執行完畢。其係依證人保護法保護之證人，竟基於
    偽證之犯意，於97年8 月15日苗栗地檢署檢察官以97年度他
    字第559 號偵辦丙○○涉嫌販賣毒品案件訊問中，以秘密證
    人甲○之身分具結作證，就與該案丙○○是否涉嫌販賣海洛因
    及安非他命之案情有重要關係事項，虛偽證稱：「我跟丙○
    ○買過14次海洛因與安非他命，海洛因買了2 次，都是買50
    0 元1 包，安非他命買12次，也是500 元1 包，時間是94年
    8 月買了2 次海洛因，買安非他命的時間在94年8 月到95年
    10月間，買了12次，今年（97年）8 月13日買500 元安非他
    命1 包，跑到丙○○家去買的」云云（見該署97年度他字第
    559 號卷第8 頁）。經檢察官就丙○○涉嫌販賣毒品部分以
    97年度偵字第3837、3838號、97年度毒偵字第1228號提起公
    訴，嗣於本院97年度訴字第809 號案件98年1 月8 日審理時
    ，張勝翔經具結後已改證稱：未曾向丙○○購買過毒品等語
    ，其後丙○○就販賣毒品部分經本院判決無罪。
二、證據名稱：除增加被告乙○○、張勝翔於本院審理中之自白
    外，餘均引用檢察官追加起訴理由書之記載（如附件）。
三、量刑之理由：
    爰審酌被告乙○○、張勝翔於檢察官偵查時，經具結後，故
    意虛偽陳述與案情有重要關係之事項，妨害法院發現事實，
    造成檢察機關及法院調查證據資源之耗費，足以妨害國家司
    法權之正當行使，影響司法公正。況渠等故意偽證，致丙○
    ○有遭受販賣毒品重罪判決之危險，倘經法院採信而判處丙
    ○○重刑，對丙○○殊屬不白冤屈，渠等犯行非輕。又渠等
    均有多項前科記錄，素行不佳，惟於本院審理時均已坦承犯
    行，犯後態度尚可，並審酌其犯罪之目的、動機、手段、品
    行、生活狀況及智識程度等一切情狀，分別量處如主文所示
    之刑。
四、附記事項：
    被告張勝翔所為，係犯證人保護法第19條，依證人保護法保
    護之證人，於案情有重要關係之事項，供前具結，而向檢察
    官為虛偽陳述之罪。雖被告張勝翔所為，同時亦觸犯刑法第
    168 條之偽證罪，惟證人保護法第19條為刑法第168 條之特
    別法，為法條競合關係，依特別法優先適用之法則，自應論
    以證人保護法第19條之罪。公訴人原認被告張勝翔係犯刑法
    第168 條之罪嫌，惟已於本院審理時當庭變更起訴法條為證
    人保護法第19條，併此敘明。
五、應適用之法條：
  (一)刑事訴訟法第273 條之1 第1 項、第299 條第1 項前段、第
    310 條之2 、第454 條第1 、2 項。
  (二)刑法第11條前段、第168 條、第47條第1 項、第172 條，證
    人保護法第19條。
六、本判決係依刑事訴訟法第310 條之2 、第454 條第1 項製作
    ，依法僅記載當事人欄、主文、犯罪事實、證據名稱以及應
    適用之法條，其中證據名稱部分，準用同法第454 條第2 項
    規定，逕引用起訴書所載。
七、如不服本判決，應自判決送達之日起10日內，向本院提起上
    訴。
本案經檢察官黃棋安到庭執行職務。
中    華    民    國    98    年    3     月    31    日
                  刑事第一庭  法  官  黃佩韻
以上正本證明與原本無異。
如不服本判決應於收受判決後10日內向本院提出上訴書狀，並應
應敘述具體理由。其未敘述上訴理由者，應於上訴期間屆滿後20
日內向本院補提理由書 (均須按他造當事人之人數附繕本)「 切
勿逕送上級法院」。告訴人或被害人如對本判決不服者，應具備
理由請求檢察官上訴，其上訴期間之計算係以檢察官收受判決正
本之日期為準。
                              書記官  巫  穎
中    華    民    國    98    年    3     月    31    日
附錄論罪科刑法條：
中華民國刑法第168條
於執行審判職務之公署審判時或於檢察官偵查時，證人、鑑定人
、通譯於案情有重要關係之事項，供前或供後具結，而為虛偽陳
述者，處7 年以下有期徒刑。
證人保護法第19條
依本法保護之證人，於案情有重要關係之事項，向該管公務員為
虛偽陳述者，以偽證論，處一年以上七年以下有期徒刑。


司法院資訊處製作；財團法人民間司法改革基金會備份。
